【裁判字號】    99,裁,1025
【裁判日期】    990506
【裁判案由】    贍養金
【裁判全文】
最  高  行  政  法  院  裁  定
                                      99年度裁字第1025號
上  訴  人  甲○○
被 上訴 人  國防部海軍司令部
代  表  人  乙○○
上列當事人間贍養金事件，上訴人對於中華民國99年1月28日臺
北高等行政法院98年度訴字第2061號判決，提起上訴，本院裁定
如下：
    主  文
上訴駁回。
上訴審訴訟費用由上訴人負擔。
    理  由
一、按對於高等行政法院判決之上訴，非以其違背法令為理由，
    不得為之，行政訴訟法第242條定有明文。依同法第243條第
    1項規定，判決不適用法規或適用不當者，為違背法令；而
    判決有同條第2項所列各款情形之一者，為當然違背法令。
    是當事人對於高等行政法院判決上訴，如依行政訴訟法第24
    3條第1項規定，以高等行政法院判決有不適用法規或適用不
    當為理由時，其上訴狀或理由書應有具體之指摘，並揭示該
    法規之條項或其內容；若係成文法以外之法則，應揭示該法
    則之旨趣，倘為司法院解釋或本院之判例，則應揭示該判解
    之字號或其內容。如以行政訴訟法第243條第2項所列各款情
    形為理由時，其上訴狀或理由書，應揭示合於該條項各款之
    事實。上訴狀或理由書如未依此項方法表明者，即難認為已
    對高等行政法院判決之違背法令有具體之指摘，其上訴自難
    認為合法。
二、本件上訴人原為海軍少尉，民國76年4月4日因傷致殘，經檢
    定為壹等公殘，並於77年8月31日退役，翌日經行政院退除
    役官兵輔導委員會安置於彰化榮譽國民之家，85年12月1日
    脫離安置。嗣上訴人於92年9月17日向被上訴人申請支領贍
    養金，經被上訴人同意核發，並溯自87年9月17日零時生效
    。復因上訴人94年9月至98年6月期間分別再任公職於臺北市
    地政事務所及臺中市政府地政處，案經被上訴人認其上開期
    間之月支領薪俸，已達規定停支標準，乃以98年6月1日國海
    人管字第0980003629號函（下稱原處分）核定上訴人溯自94
    年9月1日起停支贍養金，並應繳回94年迄今溢領金額計新臺
    幣825,324元。上訴人不服，遂循序提起本件行政訴訟。
三、本件上訴雖以原判決違背法令為由，惟核其上訴理由狀所載
    內容，係以原審法院無視陸海空軍軍官士官服役條例之立法
    精神，任意擴大該條例第32條第1項規定之適用對象，而逕
    依行政院訂頒「支領退休俸軍官士官就任公職停發退休俸辦
    法」第3條所附申報單及國防部人力司91年5月9日鍊銪字
    第2137號函釋，侵害剝奪因公成殘軍士官就任公職支領贍養
    金的法定權益，實有違憲法第23條、司法院釋字第367號、
    第402號解釋、法律保留原則及信賴保護原則，自有判決違
    背法令之違誤等理由。經核其所適用之法規與該案應適用之
    現行法規並無違背，與解釋判例亦無牴觸亦與憲法所定保障
    人民財產權無違，亦無所謂判決不備理由及理由矛盾之違法
    等情事。又證據之取捨與當事人所希冀者不同，致其事實之
    認定亦異於該當事人之主張者，不得謂為原判決有違背法令
    之情形，上訴人對於業經原判決詳予論述不採之事項再予爭
    執，核屬法律見解歧異，要難謂為原判決有違背法令之情形
    。上訴論旨，仍執前詞，指摘原判決違背法令，並非具體表
    明原判決有何合於不適用法規或適用不當，或有行政訴訟法
    第243條第2項所列各款之情形，難認已對原判決之違背法令
    有具體之指摘。依首揭規定及說明，其上訴自不合法，應予
    駁回。
四、依行政訴訟法第249條第1項前段、第104條、民事訴訟法第9
    5條、第78條，裁定如主文。
中    華    民    國    99    年    5     月    6     日
                    最高行政法院第六庭
                        審判長法官  林  茂  權
                              法官  鄭  小  康
                              法官  侯  東  昇
                              法官  劉  介  中
                              法官  黃  秋  鴻
以  上  正  本  證  明  與  原  本  無  異
中    華    民    國    99    年    5     月    7     日
                              書記官  吳  玫  瑩


司法院資訊處製作；財團法人民間司法改革基金會備份。
